【裁判字號】    97,交訴,36
【裁判日期】    970829
【裁判案由】    公共危險
【裁判全文】
臺灣高雄地方法院刑事判決              97年度交訴字第36號
公  訴  人  臺灣高雄地方法院檢察署檢察官
被      告  丙○○
選任辯護人  洪錫鵬律師
上列被告因公共危險案件，經檢察官提起公訴（96年度偵字第
26805號），本院判決如下：
    主  文
丙○○駕駛動力交通工具肇事，致人受傷而逃逸，處有期徒刑拾
月。
    事  實
一、丙○○於民國96年8 月18日凌晨0 時30分許，駕駛車牌號碼
    4662-HH 號之租賃小客車，沿高雄市○○○路快車道由西向
    東行駛，途經大同一路與瑞源路口時，不慎與同向行駛由乙○○所騎乘車牌號碼XYA-017 號之重型機車發生擦撞，致乙○○當場人車倒地，受有右髖及右膝挫傷、左手及右足表淺
    損傷等傷害（過失傷害部份未據告訴）。詎丙○○於肇事後
    ，竟基於肇事逃逸之犯意，未協助乙○○實施必要之救護，
    亦未在現場靜待警方處理，反而駕駛原車沿大同一路直行逃
    離現場。嗣經目擊丙○○逃逸過程之丁○○抄記丙○○所駕
    駛車輛之車牌號碼，並提供警方追查，始循線查獲。
二、案經高雄市政府警察局新興分局移送臺灣高雄地方法院檢察
    署檢察官偵查起訴。
    理  由
壹、程序方面：
    被告以外之人於審判外之言詞或書面陳述，除法律有規定者
    外，不得作為證據；又被告以外之人於審判外之陳述，雖不
    符刑事訴訟法第159 條之1 至第159 條之4 之規定，而經
    當事人於審判程序同意作為證據，法院審酌該言詞陳述或書
    面陳述作成時之情況，認為適當者，亦得為證據；當事人、
    代理人或辯護人於法院調查證據時，知有第159 條第1 項不
    得為證據之情形，而未於言詞辯論終結前聲明異議者，視為
    有前項之同意。刑事訴訟法第159 條第1 項、第159 條之5
    定有明文。本判決所引用之各項證據資料，其屬於被告丙○○以外之人於審判外之言詞、書面陳述者，均據審判長於調
    查證據程序逐一提示並告以要旨，檢察官、被告及選任辯護
    人均知該等證據為被告以外之人之審判外陳述，均未於言詞
    辯論終結前聲明異議，本院審酌上開證據作成時之情況，認
    為適當，依刑事訴訟法第159 條之5 第1 項、第2 項規定，
    應有證據能力。
貳、實體方面：
一、訊據被告固坦承曾於96年8 月18日凌晨0 時30分許，駕駛上
    開租賃小客車行經上開路段，惟矢口否認有何肇事逃逸犯行
    ，辯稱：伊並未與被害人乙○○發生車禍云云。經查：
（一）被告於上開時間駕車行經上開路段乙節，業據被告於警詢
      、偵查及本院審理中供承在卷，而被害人乙○○於上開時
      、地所騎乘之上開機車遭同向行駛之汽車擦撞，致其人車
      倒地，受有右髖及右膝挫傷、左手及右足表淺損傷等傷害
      之情，亦經證人乙○○於警詢、偵查中及本院審理中證述
      綦詳，並有高雄市立聯合醫院乙○○之診斷書、道路交通
      事故現場圖、道路交通事故調查報告表、道路交通事故現
      場蒐證相片15張在卷可稽（見警卷第10、14至19-1頁），
      此部分事實堪以認定。
（二）本件查悉被告肇事經過，據處理本件車禍事故員警郭盈麟
      到院陳稱：96年8 月18日凌晨因接獲110 通報，前往現場
      處理車禍，差不時間，本件車禍現場附近的檳榔攤也有發
      生另件車禍事故，目擊證人丁○○的太太在另件車禍受傷
      好像也是送大同醫院就醫，檳榔攤的人告知伊丁○○有目
      擊本件車禍的訊息，伊就前往大同醫院詢問，丁○○告訴
      伊本件車禍的肇事車輛車型是休旅車，車牌號碼是4662-H
      H 號，記憶中丁○○好像是賣車或是修車的，因此對車比
      較敏感，所以伊就打電話回派出所將這個車號告訴備勤的
      甲○○等語（參見本院卷第34頁）。證人丁○○經傳到院
      ，對於被告肇事後旋即駕車逃逸之事實具結證稱：本件車
      禍發生當時，伊剛好在對面處理太太的車禍事故，本件車
      禍現場與伊站的地方隔一條大約10來米寬的馬路，兩部車
      是同向沿大同路西往東方向，到接近瑞源路口時，兩車擦
      撞到，當時伊太太的車禍剛好處理到差不多，處理的警察
      已經走了，聽到機車倒地的聲音，大家都往那邊看，伊才
      轉頭過去看，看到當時機車已經倒地，休旅車有稍微停一
      下，是整個停下來靜止幾秒後又開走，因為休旅車又開走
      ，才會想要把車牌號碼記下來；當時是先用便條紙記下車
      牌，關於休旅車的樣式、顏色、廠牌現在已經記不起來，
      當初交通警察到大同醫院問時，有告訴交通警察，本件車
      禍發生當時伊是從事汽車銷售員，到那時已經做了約兩年
      ；從聽到機車倒地的聲音，到發現本件車禍，除了看到倒
      地騎士騎乘的機車、開走的休旅車外，現場沒有其他的車
      等語（參見本院卷第57至62頁），就有關情節，核與證人
      郭盈麟所述相符，復參以證人丁○○與被告、被害人乙○○間宿無恩怨，當無甘冒偽證罪責，杜撰事實偏頗任何一
      方之理，堪信證人丁○○上開證詞，應屬可採，足見被告
      即為撞傷被害人乙○○後駕車逃逸之人，至為明灼。又被
      害人乙○○騎乘之機車遭被告所駕休旅車擦撞倒地時，發
      生巨大聲響，足以吸引附近無關路人之注意之情，除前開
      證人丁○○證述外，復據證人乙○○於本院審理中陳明在
      卷，被告當無不知之理。參以前揭被告於被害人乙○○機
      車倒地後，尚有將車停下，完全靜止歷時幾秒之情，更足
      徵見被告對於駕車肇事致被害人乙○○倒地受傷，已然知
      悉。被告前開所辯，為卸責之詞，洵無足採。
（三）綜上所述，本件被告於上開時、地駕駛動力車輛肇事，致
      被害人乙○○受傷而逃逸之犯行，堪以認定。本件事證明
      確，應予依法論科。
二、核被告所為，係犯刑法第185 條之4 肇事逃逸罪。爰審酌被
    告駕車與被害人乙○○發生擦撞，致被害人乙○○受傷倒地
    ，已生具體危險，竟未於肇事後下車救助傷者，反而駕車逃
    逸，不僅提高被害人乙○○死傷之危險，復逃避應負之刑責
    及增加被害人乙○○求償之困難，不宜寬貸；犯後非但飾詞
    否認犯行，未見悔意，迄今未與被害人乙○○達成和解，賠
    償所受損害，犯後態度不佳；及被害人乙○○所受傷勢為右
    髖及右膝挫傷、左手及右足表淺損傷，尚非十分嚴重等一切
    情狀，量處如主文所示之刑，以資儆懲。
三、據上論斷，應依刑事訴訟法第299 條第1 項前段，刑法第
    185 條之4 ，判決如主文。
本案經檢察官王邦安到庭執行職務。
中    華    民    國    97    年    8     月    29    日
                    交通法庭  審判長法  官  曾逸誠
                                    法  官  王  琁
                                    法  官  陳思睿
以上正本證明與原本無異。
如不服本判決應於收受本判決後10日內向本院提出上訴書狀，並
應敘述具體理由，如未敘述上訴理由者，應於上訴期間屆滿後20
日內補提理由書狀於本院（均須按他造當事人之人數附繕本）「
切勿逕送上級法院」。
中    華    民    國    97    年    8     月    29    日
                                    書記官  何慧娟
附錄論罪科刑法條
中華民國刑法第185條之4
駕駛動力交通工具肇事，致人死傷而逃逸者，處 6 月以上 5 年
以下有期徒刑。


司法院資訊處製作；財團法人民間司法改革基金會備份。
